【裁判字號】    97,訴,79
【裁判日期】    970229
【裁判案由】    毒品危害防制條例
【裁判全文】
臺灣宜蘭地方法院刑事判決                97年度訴字第79號
公  訴  人  臺灣宜蘭地方法院檢察署檢察官
被      告  甲○○
                    （另案於臺灣宜蘭監獄執行中）
上列被告因違反毒品危害防制條例案件，經檢察官提起公訴（97
年度毒偵字第35號），本院合議庭裁定適用簡式審判程序，爰不
經通常程序判決如下：
    主  文
甲○○施用第一級毒品，累犯，處有期徒刑壹年；又施用第二級
毒品，累犯，處有期徒刑陸月。應執行有期徒刑壹年貳月。
    事  實
一、甲○○前因施用毒品案件，經本院先後以89年度毒聲字第80
    6號、90年度毒聲字第21號裁定送觀察勒戒後，因均認無繼
    續施用毒品之傾向，經臺灣宜蘭地方法院檢察署檢察官分別
    於民國89年9月11日、90年5月28日以89年度毒偵字第1231、
    1377號及90年度毒偵字第646、647號為不起訴處分確定。又
    因施用毒品案件，經本院以91年度毒聲字第250號裁定令入
    戒治處所施以強制戒治，於92年5月23日戒治期滿，並經以
    91年度訴字第156號判處有期徒刑8月確定，於92年5月27日
    入監執行，並於93年1月26日縮刑期滿執行完畢。復因犯妨
    害公務、施用毒品案件，分別經本院以93年度宜簡字第193
    號、93年度訴字第241號判決，判處有期徒刑6月、3月、10
    月，並經定應執行刑為1年4月確定，再因犯竊盜、毒品案件
    ，經本院分以93年度易字第411號、93年度訴字第501號判決
    判處有期徒刑1年、10月，並經定應執行刑為1年8月確定，
    上開各罪於93年10月8日入監執行，並於95年10月5日縮短刑
    期假釋出監，嗣因經撤銷假釋，上開各罪經減刑後，而免予
    執行殘刑。詎仍不知悔改，又分別基於施用第一級毒品海洛
    因及第二級毒品安非他命之犯意，於96年11月5日上午某時
    ，在其位於宜蘭縣員山鄉○○路75之2號之住處，以將海洛
    因摻入注射針筒內注射之方式，施用第一級毒品海洛因1次
    ，又於同日上午某時，在上開住處，以將安非他命摻入玻璃
    器內以火燒烤吸食之方式，施用第二級毒品安非他命1次。
    嗣經警於96年11月5日採尿送驗後，因而查知上情。
二、案經宜蘭縣政府警察局宜蘭分局報請臺灣宜蘭地方法院檢察
    署檢察官偵查起訴。
    理  由
一、訊據被告甲○○對於上揭犯行，於本院審理時均坦承不諱，
    且被告於96年11月5日經警採尿送驗結果，確呈安非他命、
    甲基安非他命及嗎啡陽性反應，此有慈濟大學濫用藥物檢驗
    中心檢驗總表、宜蘭縣警察局宜蘭分局毒品犯罪嫌疑人尿液
    採驗作業管制紀錄在卷可稽，核均與被告前開任意性自白之
    事實相符，自堪信為真實。查被告前因施用毒品案件，經本
    院先後以89年度毒聲字第806號、90年度毒聲字第21號裁定
    送觀察勒戒後，因均認無繼續施用毒品之傾向，經臺灣宜蘭
    地方法院檢察署檢察官分別於89年9月11日、90年5月28日以
    89年度毒偵字第1231、1377號及90年度毒偵字第646、647號
    為不起訴處分確定。又因施用毒品案件，經本院以91年度毒
    聲字第250號裁定令入戒治處所施以強制戒治，於92年5月23
    日戒治期滿，並經以91年度訴字第156號判處有期徒刑8月確
    定，於92年5月27日入監執行，並於93年1月26日縮刑期滿執
    行完畢。復因犯妨害公務、施用毒品案件，分別經本院以93
    年度宜簡字第193號、93年度訴字第241號判決，判處有期徒
    刑6月、3月、10月，並經定應執行刑為1年4月確定，再因犯
    竊盜、毒品案件，經本院分以93年度易字第411號、93年度
    訴字第501號判決判處有期徒刑1年、10月，並經定應執行刑
    為1年8月確定，上開各罪於93年10月8日入監執行，並於95
    年10月5日縮短刑期假釋出監，嗣因經撤銷假釋，上開各罪
    經減刑後，而免予執行殘刑，有臺灣高等法院被告全國前案
    紀錄表在卷可按，本件事證明確，被告犯行堪以認定，應依
    法論科。
二、核被告所為，係犯毒品危害防制條例第10條第1項、第2項之
    施用第一級、第二級毒品罪。其施用毒品前持有毒品之低度
    行為，為施用毒品之高度行為所吸收，不另論罪。被告所犯
    上開2罪，犯意各別，行為互殊，應分論併罰。查被告前因
    施用毒品案件，經本院以91年度訴字第156號判處有期徒刑8
    月確定，於92年5月27日入監執行，並於93年1月26日縮刑期
    滿執行完畢。復因犯妨害公務、施用毒品案件，分別經本院
    以93年度宜簡字第193號、93年度訴字第241號判決，判處有
    期徒刑6月、3月、10月，並經定應執行刑為1年4月確定，再
    因犯竊盜、毒品案件，經本院分以93年度易字第411號、93
    年度訴字第501號判決判處有期徒刑1年、10月，並經定應執
    行刑為1年8月確定，上開各罪於93年10月8日入監執行，並
    於95年10月5日縮短刑期假釋出監，嗣因經撤銷假釋，上開
    各罪經減刑後，而免予執行殘刑，有卷附臺灣高等法院被告
    前案紀錄表可按，其受有期徒刑之執行完畢後，5年內故意
    再犯本件有期徒刑以上之罪，為累犯，依法加重其刑。爰審
    酌被告施用毒品之行為對於自己及社會所造成之危害程度非
    輕，且經觀察勒戒、強制戒治後，仍難抑毒癮，再度施用毒
    品，惟念其犯後審理中坦承犯行，態度尚稱良好等一切情狀
    ，分別量處如主文所示之刑，並定其應執行刑。至於被告供
    施用毒品所用之注射針筒及玻璃球，均未扣案，業已滅失，
    爰不另為沒收之諭知，附此敘明。
據上論斷，應依刑事訴訟法第273條之1、第299條第1項前段，毒
品危害防制條例第10條第1項、第2項，刑法第11條前段、第47條
第1項、第51條第5款，判決如主文。
本案經檢察官張立言到庭執行職務
中    華    民    國    97    年    2     月    29    日
                  刑事第二庭法  官  鄭貽馨
以上正本證明與原本無異。
如不服本判決應於收受本判決後10日內，向本院提出上訴書狀，
並應敘述具體理由。若未敘述理由者，應於上訴期間屆滿後20日
內，向本院補提理由書狀 (均須按他造當事人之人數附繕本)。
                           書記官   林嘉萍
中    華    民    國    97    年    2     月    29    日
附錄本案論罪科刑法條全文：
毒品危害防制條例第10條第1項
施用第一級毒品者，處 6 月以上 5 年以下有期徒刑。


司法院資訊處製作；財團法人民間司法改革基金會備份。
